【裁判字號】    99,易,458
【裁判日期】    990531
【裁判案由】    詐欺
【裁判全文】
臺灣臺中地方法院刑事判決               99年度易字第458號
公  訴  人  臺灣臺中地方法院檢察署檢察官
被      告  丁○○
選任辯護人  林建宏律師
上列被告因詐欺案件，經檢察官提起公訴（98年度偵字第15588
、26549號），被告於準備程序就被訴事實為有罪之陳述，本院
合議庭裁定由受命法官獨任進行簡式審判程序，判決如下：
    主    文
丁○○幫助意圖為自己不法之所有，以詐術使人將本人之物交付
，處有期徒刑貳月，如易科罰金，以新臺幣壹仟元折算壹日。
    犯罪事實及理由
一、本件犯罪事實及證據，除犯罪事實一第4至8行關於「於民國
    97年2月28日，先在臺中市○區○○街216號臺灣大哥大股份
    有限公司「臺中-上雲」經銷服務中心申請0000000000號行
    動電話，而取得該行動電話之SIM卡，並於不詳之時間、地
    點，將之交予姓名、年籍不詳之人，而容任他人使用其上開
    電話遂行犯罪。該姓名年籍不詳之人…」，應更正為『於民
    國97年2月28日前某日，在真實姓名年籍均不詳之綽號「阿
    義」之成年男子所交付之臺灣大哥大預付卡申請書上「申請
    人簽章」處按捺指紋，並將國民身分證及健保卡提供予綽號
    「阿義」之成年男子影印作為申請行動電話門號之資料，且
    收取新臺幣(下同) 2,500之報酬，嗣由綽號「阿義」之成年
    男子持上開臺灣大哥大預付卡申請書，於97年2月28日，至
    臺中市○區○○街216號臺灣大哥大股份有限公司「臺中-上
    雲」經銷服務中心申請0000000000號行動電話，而取得該行
    動電話之SIM卡，並交付予其所屬之詐騙集團，而容任他人
    使用上開行動電話門號遂行犯罪。該姓名年籍不詳之綽號「
    阿義」之成年男子』，及犯罪事實一(一)關於「丙○○」後
    增加「(業經審結)」，及證據並所犯法條欄一、第1至5行、
    一、(三)第1至7行關於「訊據被告丁○○矢口否認有為上開
    詐欺犯行，辯稱：伊未曾使用過上開0000000000號行動電話
    ，且該電話亦非其所申辦，亦從未接到該門號之帳單，與被
    告丙○○、另案被告鍾德泉均不相識，又伊之國民身分證、
    健保卡曾於96年間遺失，換發新證後，均交予伊妻賴素鑾保
    管云云。」、「又被告丁○○固辯稱：伊並無於97年2月28
    日申辦0000000000號行動電話，而行動電話申請書上之簽名
    並非伊所簽，且伊之證件曾經遺失云云，並有證人賴素鑾即
    被告丁○○之妻於偵查中證稱：被告丁○○之皮夾曾於97年
    間遺失，而遺失當天傍晚即有人送回放置門口等語。然查，
    證人賴素鑾係被告丁○○之配偶，其證言本有迴護被告丁○○之可能性甚高，上開證述內容是否可採，即有疑異，而…
    」，應更正為「訊據被告丁○○坦認上開犯罪事實，且…」
    ，及證據並所犯法條欄一、(三)第16行關於「程度甚高…被
    告上開所辯，尚無可採，」之後，應增加修改為『，且上開
    臺灣大哥大預付卡申請書上「申請人簽章」處所按捺之指紋
    1枚，經比對確認結果，與丁○○庭印指紋卡之右拇指指紋
    相符，此有內政部警政署刑事警察局99年4月28日刑鑑字第
    0990044167號鑑定書1份在卷可佐，』之文字，餘均引用檢
    察官起訴書之記載。（詳如附件）
二、本件收受被告丁○○申設之前揭0000000000號行動電話門號
    之詐欺集團成員持以收購丙○○、鍾德泉之帳戶資料，進而
    意圖為自己不法之所有，致被害人吳鎮鯤、乙○○陷於錯誤
    ，而匯款轉帳受騙，核其所為，係犯刑法第339條第1項之詐
    欺取財罪。被告丁○○將其所有之上開行動電話門號提供予
    詐欺集團成員為詐欺取財犯罪使用，乃係基於幫助詐欺取財
    之不確定故意，而被告提供上開行動電話門號之行為，要屬
    詐欺取財構成要件以外之行為，則被告係屬以幫助之意思，
    參與詐欺取財構成要件以外之行為，核其所為，係犯刑法第
    30條第1項前段、第339條第1項之幫助詐欺取財罪，並依刑
    法第30條第2項之規定，按正犯之規定減輕其刑。又被告陳
    俊翰以一次交付上開行動電話門號之行為，幫助詐騙集團成
    員之正犯分別對被害人吳鎮鯤、乙○○為詐欺取財罪之犯行
    ，係一行為觸犯數罪名，為想像競合犯，應從一重處斷。爰
    審酌被告提供上開行動電話門號供他人非法使用，使詐騙集
    團之成員易於得手，助長詐欺之犯罪風氣，危害社會治安，
    並使被害人吳鎮鯤、乙○○陷於錯誤而分別轉帳匯款50,000
    元、5,982元而受騙，並被告本身未實際參與本件詐欺取財
    之犯行，可責難性較小，且被告亦終於本院審理時表明願意
    認罪之旨，尚見悔意之犯罪後態度等一切情狀，量處如主文
    所示之刑，並諭知易科罰金折算之標準，以資懲儆。
三、併依刑事訴訟法第273條之1第1項、第299條第1項前段、第
    310條之2、第454條第2項，刑法第339條第1項、第30條第1
    項、第2項、第55條、第41條第1項前段，刑法施行法第1條
    之1，判決如主文。
本案經檢察官甲○○到庭執行職務。
中    華    民    國    99    年    5    月    31     日
                 刑事第三庭    法  官  楊曉惠
以上正本證明與原本無異。
如不服本判決，應於收受送達後10日內向本院提出上訴書狀（應
敘述具體理由並附繕本）。
上訴書如未敘述理由，應於上訴期間屆滿後20日內補提理由書於
本院。
                               書記官  謝明倫
中    華    民    國    99    年    5    月    31     日
附錄論罪科刑法條：
刑法第339條第1項
意圖為自己或第三人不法之所有，以詐術使人將本人或第三人之
物交付者，處5年以下有期徒刑、拘役或科或併科1千元以下罰金
。

司法院資訊處製作；財團法人民間司法改革基金會備份。
